es: Casa y jardín > Cocina y comedor > Herramientas y utensilios de cocina > Organizadores de cocina > Estanterías para cristalería: Rejillas para tazas; Soportes de tazas; Soportes para copas
en: Home & Garden > Kitchen & Dining > Kitchen Tools & Utensils > Kitchen Organizers > Drinkware Holders: Cup Racks; Mug Trees; Stemware Racks
hu: Otthon és kert > Konyha és étkező > Konyhai eszközök és edények > Konyhaszervezők > Italtartók: Csészetartók; Bögrefák; Pohártartó állványok
lt-LT: Namai ir sodas > Virtuvė ir valgomasis > Virtuvės įrankiai > Virtuvės reikmenų dėklai > Gėrimų indų laikikliai: Puodelių laikikliai; Puodelių stoveliai; Stiklinių laikikliai
bg-BG: Дом и градина > Кухня и трапезария > Кухненски инструменти и прибори > Кухненски органайзери > Поставки за съдове за напитки: Стелажи за чаши; Стойки за чаши; Стелажи за високи чаши
ja: ホーム・ガーデン > キッチン・ダイニング > キッチン用品・調理器具 > キッチン収納用品 > グラス・カップ収納: カップラック; マグカップスタンド; ステムウェアラック
ro-RO: Casă și grădină > Bucătărie și sufragerie > Instrumente și ustensile de bucătărie > Organizatoare pentru bucătărie > Suporturi pentru articole de băut: Suporturi pentru cești; Suporturi verticale pentru căni; Suporturi pentru pahare cu picior
fr: Maison et jardin > Arts de la table et arts culinaires > Ustensiles et accessoires de cuisine > Rangements de cuisine > Rangements pour articles de boisson: Porte-tasses; Arbres à tasses; Supports pour verres à pied
nb: Hjem og hage > Kjøkken og spiserom > Kjøkkenverktøy og bestikk > Kjøkkenorganisering > Drikkeholdere: Koppestativer; Koppetrær; Stettglass-stativer
vi: Nhà và vườn > Phòng bếp và phòng ăn > Dụng cụ nhà bếp > Kệ bếp > Giá để ly tách: Giá úp ly; Giá treo cốc; Giá treo ly rượu vang
pt-BR: Casa e jardim > Produtos de cozinha e aparelhos de jantar > Ferramentas e utensílios de cozinha > Organizadores para cozinha > Prateleiras para utensílios para bebidas: Suportes para xícaras; Suportes para canecas; Suportes para taças
pl: Dom i ogród > Kuchnia i jadalnia > Narzędzia i sprzęty kuchenne > Organizery kuchenne > Regały na napoje: Stojaki na kubki; Wieszaki na kubki; Wieszaki na kieliszki
fi: Koti ja puutarha > Keittiö ja ruokailu > Keittiövälineet ja tarvikkeet > Keittiösäilytys > Juoma-astiatelineet: Kuppihyllyt; Mukitelineet; Jalallisten lasien telineet
zh-TW: 居家和庭園 > 廚房與餐廳 > 廚房工具和用具 > 廚房收納用品 > 杯壺放置架: 杯架; 馬克杯架; 高腳杯架
de: Heim & Garten > Küche & Esszimmer > Küchenhelfer & -utensilien > Küchenorganizer > Trinkgefäßhalter: Tassenregal; Tassenbäume; Gläserhalter
nl: Huis en tuin > Keuken en eetkamer > Keukengereedschap > Keukenopbergsystemen > Glazenrekken: Bekerrek; Mokkenrekken; Stoomrekken
hr-HR: Dom i vrt > Kuhinja i blagovaonica > Kuhinjski alati i pribor > Kuhinjski organizatori > Držači za čaše: Rešetke za čaše; Stalci za šalice; Stalak za visoke čaše
pt-PT: Casa e jardim > Cozinha e refeições > Ferramentas e utensílios de cozinha > Organizadores para cozinha > Suportes para copos/chávenas: Suportes para chávenas; Suporte vertical para canecas; Suportes para copos com pé
cs: Dům a zahrada > Kuchyně a jídelny > Kuchyňské nástroje a vybavení > Kuchyňské pořadače > Regály na skleničky: Regálový pohár; Hrnkové stromy; Stojany na sklenice se stopkou
da: Hjem og have > Køkken og spisestue > Køkkenredskaber > Køkkenopbevaring > Holdere til drikkeservice: Stativer til kopper; Træer til krus; Holdere til glas med stilk
sv: Hem och trädgård > Kök och matsal > Köksverktyg och köksgeråd > Köksorganiserare > Ställ för dryckeskärl: Kopphängare; Muggställ; Vinglashängare
sl-SI: Dom in vrt > Kuhinja in jedilnica > Kuhinjska orodja in pripomočki > Kuhinjski organizatorji > Držala za pijačo: Stojala za skodelice; Drevesa za vrče; Stojala za kozarce
tr: Ev ve Bahçe > Mutfak ve Yemek > Mutfak Gereçleri ve Aletleri > Mutfak Düzenleyicileri > Bardak Rafları: Fincan Rafları; Kupa Askıları; Ayaklı Kadeh Rafları
el: Σπίτι & κήπος > Κουζίνα & τραπεζαρία > Εργαλεία & σκεύη κουζίνας > Οργανωτές κουζίνας > Βάσεις ποτηριών: Ράφια για φλιτζάνια; Βάσεις κούπας; Βάσεις ποτηριών με πόδι
ko: 가정/원예 용품 > 주방/식탁 > 주방용품 > 주방 정리용품 > 컵 보관대: 컵 랙; 머그 트리; 스템웨어 랙
sk-SK: Dom a záhrada > Kuchyňa a jedáleň > Kuchynské náradie a riad > Kuchynské organizéry > Držiaky na nápoje: Stojany na poháre; Stojany na hrnčeky; Stojany na poháre na stopke
it: Casa e giardino > Cucina e pranzo > Strumenti e utensili cucina > Armadi da cucina > Espositori per bottiglie: Scaffale per tazze; Alberi di tazze; Scaffale per bicchieri
th: บ้านและสวน > ห้องครัวและการรับประทานอาหาร > เครื่องมือและเครื่องใช้ในครัว > ตู้เก็บเครื่องครัว > ที่ใส่แก้วน้ำ: ที่วางถ้วย; ที่แขวนแก้วกาแฟ; ชั้นวางแก้วไวน์
zh-CN: 家居与园艺 > 厨房/餐厅 > 厨房工具/用具 > 厨房收纳器具 > 杯具架: 杯架; 马克杯树; 高脚杯架
ru: Дом и сад > Кухня и сервировка стола > Кухонная утварь > Кухонные органайзеры > Держатели для посуды для напитков: Стойки для чашек; Стойка для подвешивания кружек; Подставки для бокалов